【裁判字號】    98,交聲,591
【裁判日期】    980526
【裁判案由】    違反道路交通管理處罰條例聲明異議
【裁判全文】
臺灣士林地方法院交通事件裁定         98年度交聲字第591號
原處分機關  臺北市交通事件裁決所
異  議  人
即受處分人  甲○○
上列異議人即受處分人因違反道路交通管理處罰條例案件，對於
臺北市交通事件裁決所98年5 月13日所為之處分（原處分案號：
北市裁罰字第裁22-F00000000號）聲明異議，本院裁定如下：
    主  文
異議駁回。
    理  由
一、按汽車駕駛人，行經有燈光號誌管制之交岔路口闖紅燈者，
    處新臺幣（下同）1,800 元以上5,400 元以下罰鍰，並記違
    規點數3 點，道路交通管理處罰條例第53條第1 項、第63條
    第1 項第3 款，分別定有明文。再按汽車駕駛人有下列情形
    之一，當場不能或不宜攔截製單舉發者，得對汽車所有人逕
    行舉發之：「一、.... 七 、經以科學儀器取得證據資料證
    明其行為違規。」，道路交通管理處罰條例第7 條之2 第1
    項亦有明文。
二、原處分意旨略以：異議人即受處分人（下稱異議人）甲○○
    所有之車牌號碼9K-6681 號自用一般小客貨車，於民國98年
    2 月25日14時58分許，行經大湖臺3 線苗55線口之設有燈光
    號誌管制路口闖紅燈，經苗栗縣警察局交通警察隊拍照採證
    後，逕行舉發「闖紅燈」違規，爰依道路交通管理處罰條例
    第53條第1 項及第63條第1 項第3 款（原處分漏載第1 項第
    3 款）規定，裁處汽車所有人即異議人罰鍰2,700 元，並記
    違規點數3 點。
三、聲明異議意旨略以：伊駕駛前揭車輛通過本件舉發違規地點
    之交岔路口時，該路口號誌燈為黃燈，因伊所駕駛之車輛內
    有老人及小孩，無法緊急剎車，故以車速每小時31公里搶黃
    燈通過路口。又依本件採證照片所示，伊駕駛車輛之後輪僅
    稍微壓在停止線上，益證伊係搶黃燈而非闖紅燈，原處分機
    關未予詳查，逕予裁罰，實難甘服云云。
四、本院查：
(一)、本件異議人所有之車牌號碼9K-6681 號自用一般小客貨車確
    有於98年2 月25日14時58分之本件違規時點，行駛通過大湖
    臺3 線苗55線口之有燈光號誌交岔路口乙情，為異議人所不
    否認，並有上開路口所設置照相設備攝得之彩色採證照片2
    幀附卷可憑，應甚明確，堪予認定。
(二)、而觀乎前揭採證照片所載內容（其上附有拍照當時距燈號轉
    為紅燈之秒數、所測得車輛之車速等數值），本件異議人所
    有之車輛係於上開路口之燈號轉換為紅燈並經過1.4 秒後，
    始因通過路口而遭拍攝第1 張採證照片，而拍照當時，其車
    輛後輪正在停止線上，又上開照相設備緊接於燈號轉變為紅
    燈後之第2.2 秒時拍攝第2 張採證照片，此時異議人之車輛
    已通過停止線而位在路口中央，當時車速為時速31公里，參
    以異議人自承其遭舉發本件違規時，係以時速31公里通過路
    口（此數值與第2 張採證照片所顯示之車速31公里相同），
    則依上開事證推斷，異議人車輛通過路口停止線而遭拍攝第
    1 張照片時，路口燈號既已轉換紅燈經過1.4 秒，則燈號轉
    為紅燈之際，異議人車輛距離路口應尚有12公尺（時速31公
    里≒秒速8.61公尺，8.61X 1.4 秒≒12公尺），而彼時異議
    人車輛並未減速停車，仍繼續行駛，並於燈號轉變為紅燈後
    1.4 秒時通過路口，即異議人車輛確有於前揭時、地闖越紅
    燈之交通違規事實，應甚明確，堪予認定，異議人辯稱係於
    黃燈時通過路口云云，委不足採。至異議人另辯稱因所駕駛
    之車輛內有老人及小孩，無法緊急剎車云云，惟查：本件路
    口燈號轉為紅燈時，異議人車輛距離路口停止線尚有12公尺
    ，業據認定如前，而紅燈前尚有黃燈階段，以異議人當時車
    速僅時速31公里之情況，當有充裕時間得於路口停止線前減
    速停車，當無所稱緊需急煞車之必要，是其此部分所辯，顯
    屬無稽，亦不足採。
五、綜上，原處分機關以本件違規事實明確，援引首揭規定裁處
    汽車所有人即異議人罰鍰2,700 元，並記違規點數3 點，認
    事用法均無違誤，本件異議為無理由，應予駁回。
據上論斷，應依道路交通案件處理辦法第19條，裁定如主文。
中    華    民    國    98    年     5    月    26    日
                  交通法庭法  官   吳祚丞
以上正本證明與原本無異。
如不服本裁定應於收受正本後5日，向本院提出抗告書狀。
                               書記官   陳紀元
中    華    民    國    98    年    5     月    26    日


司法院資訊處製作；財團法人民間司法改革基金會備份。
